【裁判字號】    90,交抗,122
【裁判日期】    900227
【裁判案由】    聲明異議
【裁判全文】
臺灣高等法院臺中分院交通事件裁定          九十年度交抗字第一二二號
    抗  告  人
    即受處分人  大川交通企業股份有限公司
    法定代理人  林徐寶信
右列抗告人因違反道路交通管理處罰條例案件，不服臺灣臺中地方法院交通事件裁定
（八十九年度交聲字第一七一號），提起抗告，本院裁定如左：
    主  文
抗告駁回。
    理  由
一、原審以抗告人即受處分人大川交通企業股份有限公司（以下簡稱抗告人）所有之
    車牌號碼ＩＡ五八七號營業貨車曳引車，分別於民國（下同）八十七年十月間至
    八十八年五月間，因違反道路交通管理處罰條例第二十九條第一項第一款規定，
    汽車裝載貨物超過核定之總重量，分別經臺中縣警察局及南投縣警察局以違反道
    路交通管理事件通知單（下稱通知單），舉發抗告人前揭車輛超載之違規事實共
    計十一次，雖經抗告人聲明異議，惟查本件違規車牌號ＩＡ五八七號營業貨運曳
    引車之違規情節，業經舉發警員分別開具舉發通知單十一張，有上開通知單影本
    十一紙在卷可憑，該車輛違規事實足堪認定。又上揭車輛之登記車主為抗告人，
    地址為臺中市○○街一三○號，亦為抗告人所不否認，是該車輛既登記於抗告人
    名下，應為抗告人所有之車輛。及公路局臺中區監理所曾通知抗告人註銷汽車牌
    照，抗告人未繳回該貨車牌照，且縱容公司所屬人員繼續使用該大貨車營運，則
    原處分機關對於車輛所有人因汽車裝載貨物過核定之總重量，依上開規定裁決抗
    告人應各罰鍰新臺幣九千元，並各記汽車違規記錄一次，即無違誤，其異議無理
    由，予以駁回，經核尚無不當。
二、經查：
  (一)抗告人所有之車牌號碼ＩＡ五八七號營業貨車曳引車，於八十七年十月間至八十
    八年五月間，因汽車裝載貨物超過核定之總重量，分別經臺中縣警察局及南投縣
    警察局以通知單舉發抗告人前揭車輛超載之違規至事實共計十一次，業經舉發警
    員分別開具舉發通知單十一張，並經案外人即駕駛人劉錫鑫於每張通知單上收受
    通知聯者簽章欄簽名，有上開通知單影本十一紙在卷可憑（見原審卷第八至十四
    、二十至二四頁）。且前揭車輛之登記車主仍為抗告人，地址為臺中市○○街一
    三○號，亦為抗告人所不否認，應為抗告人所有之車輛，至於抗告人與林崇仁間
    有何私法上契約關係，要非第三人可得知，亦不可執此對抗執行公務之道路交通
    管理機關。
  (二)按汽車運輸業管理規則第十九條規定，汽車運輸業對於所屬車輛、駕駛人及雇用
    之從業人員應負管理責任。查公路局臺中區監理所曾通知抗告人，以其已逾十五
    日期限未將ＩＡ五八七號車輛牌照繳回，並自八十七年七月二十四日起逕行註銷
    ，不得繼續使用，有該所中監稽違車註字第８７－０７３６號註銷汽車牌照處分
    通知書一紙附卷可按（見原審卷第五六頁）。抗告人非但未繳回該貨車牌照，及
    督促其所屬人員遵守前揭法令規定，竟疏於管理，使其公司所屬人員繼續使用該
    大貨車營運，原處分機關對於抗告人因汽車裝載貨物過核定之總重量，爰依道路
    交通管理處罰條例第二十九條第一項第一款規定，所為之裁處，即無違誤。
  (三)綜上，抗告人抗告意旨，空言不服，為無理由，應予駁回。
三、據上論斷，應依道路交通案件處理辦法第二十六條、刑事訴訟法第四百十二條，
    裁定如主文。
中      華      民      國      九十     年       二      月    二十七  日
                                      臺灣高等法院臺中分院交通法庭
                                          審判長法  官  陳  紀  綱
                                                法  官  蕭  錦  鍾
                                                法  官  陳  登  源
右正本證明與原本無異。
不得再抗告。
                                                書記官  林  桂  鳳
中      華      民      國      九十     年       三      月     五     日
                                                                        Ｃ


司法院資訊處製作；財團法人民間司法改革基金會備份。
